臺灣高等法院臺南分院刑事判決　　　　　九十三年度上訴字第七一號
　　　上　訴　人
　　　即　被　告　甲　○　○
　　　選任辯護人　向　文　英　律師
右列上訴人因偽造貨幣等案件，不服臺灣嘉義地方法院九十二年度訴字第三三七號中
華民國九十三年七月七日第一審判決（起訴案號：臺灣嘉義地方法院檢察署九十一年
度偵字第六○二五號、第六○二六號、第六七一七號），提起上訴，本院判決如左：
    　主      文
原判決關於意圖供行使之用而收集偽造之通用紙幣及定執行刑部分撤銷。
甲○○意圖供行使之用而收集偽造之通用紙幣，處有期徒刑肆年，扣案如附表七編號
一至三所示之偽造通用紙幣，均沒收。
其他上訴駁回。
甲○○上開撤銷改判部分所處之刑，與上訴駁回部分所處有期徒刑壹年，如附表六所
示之物，均沒收。應執行有期徒刑肆年拾月，如附表六所示之物及如附表七編號一至
三所示之偽造通用紙幣，均沒收。
      事      實
一、甲○○前於民國（下同）八十一年間因違反藥事法等案件，經臺灣高等法院判處
    有期徒刑一年二月確定；又於八十二年間因犯恐嚇取財罪、竊盜罪，經臺灣士林
    地方法院判處應執行有期徒刑三年二月確定，兩案定應執行有期徒刑四年。又於
    八十一年間因違反麻醉藥品管理條例等案件，經臺灣板橋地方法院判處有期徒刑
    六年二月，嗣經臺灣高等法院、最高法院上訴駁回確定，與上開有期徒刑四年定
    應執行有期徒刑九年五月，於八十七年三月二十六日縮短刑期假釋出監並交付保
    護管束，指揮書執畢日期為九十一年五月二十七日；又於九十年間因施用毒品案
    件，撤銷上開假釋，並自九十一年十一月二十二日起執行上開殘刑有期徒刑三年
    五月十二日（未構成累犯）。
二、猶不知悔改，於上開假釋期間，明知楊政達、謝志明（業於九十一年九月十日死
    亡）及自稱「黎國城」之成年男子等人所交付如附表二至五所示之國民身分證、
    全民健康保險卡及駕駛執照等證件，係屬來歷不明之贓物，慮及自己因案為法院
    通緝中，為免遭警盤查，竟基於故買贓物之概括犯意，自八十九年年初起至九十
    年八、九月間止，在臺北縣蘆洲市某處，以新臺幣（下同）一萬元之代價，分次
    向楊政達、謝志明及自稱「黎國城」之成年男子，連續購入如附表二至五所示之
    證件後，再自八十九年五月間某日起至九十年十月底某日止，在臺北縣新莊市○
    ○街四十七巷六號五樓等處，與龔威穎（涉犯變造特種文書部分，業經臺灣板橋
    地方法院九十一年度易字第一○六六號案判處拘役四十日確定）、楊政達（涉犯
    變造特種文書部分，業經臺灣板橋地方法院九十一年度訴字第一一號案判處有期
    徒刑三月確定）共同基於變造特種文書之概括犯意聯絡，連續於上開時、地，以
    換貼照片之方式，在該等證件背面割除原照片，再將甲○○、龔威穎、楊政達，
    及不知情之高華勵等人之照片換貼在各該證件上，而連續變造完成如附表二編號
    一、二所示之國民身分證、附表四編號五至八所示之駕駛執照及附表五所示之國
    民身分證等證件（變造情形詳如附表二至五所示），並將如附表五所示之國民身
    分證，於九十年一月間某日，在不詳地點交付予楊政達收取，均足生損害於各該
    所有人，及戶政機關、公路監理機關對於戶籍管理及車籍管理之正確性。楊政達
    、甲○○尚未及使用，即於九十年二月一日上午七時三十分許，在臺北縣蘆洲市
    ○○路一七九號五樓，為臺北縣警察局蘆洲分局（下稱蘆洲分局）查獲楊政達，
    並扣得如附表五所示變造之國民身分證；又於同年十一月三日晚上十一時三十分
    許，在臺北縣新莊市○○街四十七巷六號五樓，為臺北縣警察局板橋分局（下稱
    板橋分局）查獲甲○○，並扣得如附表二至四所示之證件（如附表二至四所示之
    證件均已發還予各被害人），而查悉上情。
三、另因施用毒品案件而於勒戒所與乙○○相識，遂於出所後之八十九年六月九日某
    時許，在臺北市○○街五十六號四樓乙○○（涉犯偽造貨幣部分，經臺灣臺北地
    方法院判處有期徒刑五年）經營之「微笑海外服務股份有限公司」（下稱微笑公
    司），明知乙○○交付如附表七所示之舊版面額一千元之紙幣成品及半成品，均
    屬偽造之通用紙幣，竟另行起意，意圖供行使之用而予收集後，藏置在臺北縣板
    橋市○○○路○段一二二號二樓之租屋處。嗣於八十九年八月十一日晚上十一時
    三十分許，為臺北縣警察局海山分局（下稱海山分局）在上址查獲連信寬等人，
    並扣得如附表七編號一、二所示之偽造通用紙幣，連信寬並自行取出其皮夾內如
    附表七編號三所示之偽造通用紙幣五張，而甲○○於聞警查緝時，則涉險自上址
    二樓跳下逃逸。再於同年十二月間，甲○○在不知上開租屋處尚有未經警起獲之
    偽鈔之情況下，而委請楊政達（涉犯偽造貨幣罪，業經臺灣板橋地方法院九十一
    年度訴字第一一號案於九十二年十月八日判處有期徒刑三年一月確定）、謝志明
    （已死亡，由臺灣板橋地方法院九十一年度訴字第一一號案判決公訴不受理確定
    ）至上開租屋處協助其搬音響之際，謝志明竟基於意圖供行使之用，而收集該處
    未經警起獲如附表七編號四所示舊版面額一千元之偽鈔二千六百九十五張總計二
    百六十九萬五千元，並交付楊政達其中八十三張之偽鈔總計八萬三千元，楊政達
    亦明知謝志明所交付係偽造之通用紙幣，竟亦意圖供行使之用而加以收集，並分
    別藏置於臺北縣蘆洲市○○路一七九號五樓謝志明及楊政達之房間內。嗣於九十
    年二月一日上午七時三十分，為蘆洲分局在上開藏置處查獲如附表七編號四所示
    之偽造通用紙幣，並自謝志明之房間內扣得偽鈔二千六百十二張，同址楊政達之
    房間內扣得偽鈔八十三張，而偵悉全情。
四、案經蘆洲分局、板橋分局、海山分局報告臺灣板橋地方法院檢察署呈請臺灣高等
    法院檢察署檢察長核轉臺灣嘉義地方法院檢察署檢察官偵查起訴。
   　 理      由
一、訊據上訴人即被告甲○○對變造特種文書犯行供承不諱外，餘均矢口否認犯行，
    辯稱：變造特種文書係其個人行為，與龔威穎、楊政達無關。又伊雖有向楊政達
    、謝志明、及自稱「黎國城」之成年男子收受如附表二至五所示之國民身分證、
    全民健康保險卡及駕駛執照等證件，但並未以一萬元之代價購入，且不知上開證
    件係屬來歷不明之贓物。且伊雖自乙○○所經營位於臺北市○○街五十六號四樓
    之微笑公司收受紙箱，惟收受時並不知紙箱內裝有如附表七所示之偽造通用紙幣
    云云。
二、變造特種文書罪部分：
(一)被告如何變造如附表二編號一、二、附表四編號五至八及附表五所示之國民身分
    證及駕駛執照事實，迭據被告於原審及本院審理時供承不諱，核與如附表二編號
    一、二、附表四編號五至八及附表五所示之被害人供述上開證件遭變造之情節相
    符（被害人之陳述詳如附表二至五所示各該被害人之卷宗頁次），並有被告為警
    查獲時所拍攝之照片影本六張在卷足參（見Ｄ卷第二○七至二○九頁），復經證
    人楊政達於偵查中證稱：「（陳彥宏身分證上，所貼上你照片是何人貼上去的？
    ）是甲○○貼上去，我與甲○○同住一段時間，就是蘆州民族路那個地方，我照
    片可能是他拿去貼的」等語明確（見臺灣板橋地方法院檢察署九十年度偵字二八
    四三號卷【下簡稱Ｂ卷，各偵查卷代號詳如附表一】第七十二頁），且有證人楊
    政達、謝志明於九十年二月一日上午七時三十分許，在臺北縣蘆洲市○○路一七
    九號五樓為警查獲時，查扣如附表五所示之陳彥宏國民身分證影本及查獲後所拍
    攝之照片影本十一張在卷可稽（見Ｂ卷第二十三至二十七頁），足認被告之自白
    核與事實相符，足以採信，被告變造特種文書罪犯行堪以認定。
(二)被告辯稱：上開變造特種文書犯行係其個人之行為，與龔威穎、楊政達無關云云
    。惟按共同實施犯罪行為，係指行為人在合同意思範圍內，相互利用他人之行為
    ，以達其犯罪目的，原不必每一階段均參與，祇須分擔犯罪行為一部，即應對於
    全部所發生之結果共同負責。且共同正犯間，非僅就其自己實施之行為負其責任
    ，並在犯意聯絡之範圍內，對於他共同正犯所實施之行為，亦應共同負責（最高
    法院二十八年上字第三一一０號、三十二年上字第一九０五號等判例參照）。據
    證人楊政達於偵查中證稱：「（陳彥宏身分證上，所貼上你照片是何人貼上去的
    ？）是甲○○貼上去，我與甲○○同住一段時間，就是蘆州民族路那個地方，我
    相片可能是他拿去貼的」等語（見Ｂ卷第七十二頁），復於臺灣板橋地方法院九
    十一年度訴字第一一號案件審理時證稱：「（為何會在你的皮夾內起獲經變造過
    的陳彥宏之身分證？）是甲○○變造好之後拿給我．．」等語（見臺灣板橋地方
    法院九十一年度訴字第一一號卷Ａ卷第三十三頁），證人龔威穎於警訊時亦證稱
    ：「（警方所取出之偽造身分證及駕照當中，經查分別有一張身分證叫周進褔及
    駕照一張叫陳錫偉被換貼上你本人之相片，作何用途？）我並不知道該事，是甲
    ○○向我索取相片去偽造的」等語（見Ｄ卷第一一頁背面），足見證人龔威穎、
    楊政達縱未親自變造上開證件，然其二人均知悉被告持伊等之照片去變造證件，
    則其二人對變造特種文書之犯行，則不能諉為不知，是被告辯稱變造特種文書與
    龔威穎、楊政達無關云云，顯非實情？又參以證人楊政達為警查獲時，係將被告
    變造如附表五所示之國民身分證放置於自身之皮夾內，則對上開變造特種文書之
    情，豈有可能不知之理？且被告於偵查中亦供稱：「龔威穎照片是我向他要的，
    他也知道我要替他變造，．．」、「他（即龔威穎）覺得替他變造證件技術還不
    錯」等語（見Ｄ卷第六十一頁背面、第六十二頁），益證被告上開所辯，及證人
    龔威穎、楊政達於原審審理時證述（見一審卷第二五五、二五九、二六○頁），
    均係避重就輕之飾詞，要難採信。又證人龔威穎、楊政達所涉與被告共犯變造特
    種文書犯行，分別經臺灣板橋地方法院於九十一年五月九日以九十一年度易字第
    一○六六號案判處拘役四十日確定，及於九十二年十月八日以九十一年度訴字第
    一一號案判處有期徒刑三月確定，有臺灣板橋地方法院九十一年度易字第一○六
    六號及九十一年度訴字第一一號判決附卷可稽（見Ｌ卷第一○七頁及一審卷第一
    七四頁），足認被告與證人龔威穎、楊政達就變造特種文書罪部分，確有犯意聯
    絡及行為分擔之共同正犯關係，應負變造特種文書犯行之共犯刑責，足以認定。
三、故買贓物罪部分：
(一)如附表二至五所示之證件，確係如附表二至五所示之被害人遭搶或遭竊之物等情
    ，業據如附表二至五所示之被害人於警訊時指述綦詳（各被害人之陳述詳如附表
    二至五所示各該被害人之卷宗頁次，其中如附表三編號五、六、八及附表四編號
    二二之被害人分別由蘇邵成、呂永欽、李訓萬及劉佳棟代製作筆錄），並有贓物
    認領保管單等在卷可稽（見Ｄ卷第二十八頁、第一○四、一○六、一一○、一二
    ○、一三六、一四六、一五二、一六○、一七三、一七五、一八三、一九一、一
    九三、一六○、一七五、一八五、一八七、一九五、一九七、一九九、二○一、
    一○八、一一二、一一四、一一六、一一八、一二二、一二四、一二六、一二八
    、一三○、一三二、一三四、一三八、一四○、一四二、一四四、一四八、一五
    ○、一五四、一五六、一五八、一六二、一六四、一六七、一六九、一七一、一
    七五、一七七、一七九、一八一、一八九頁背面），按所謂贓物，係指因財產犯
    罪所得之財物而言，足見如附表二至五所示之證件確係贓物乙情，殆無疑義。
(二)被告為免遭警盤查，自八十九年年初起至九十年八、九月間止，在臺北縣蘆洲市
    某處，以一萬元之代價，向楊政達、謝志明及自稱「黎國城」之成年男子購入如
    附表二至五所示之國民身分證、全民健康保險卡及駕駛執照等來歷不明之證件等
    情，業據被告於警訊、偵查中分別供述：「（警方所查獲之偽造證件，你係如何
    取得？）約有肆拾餘張是我向綽號『小楊』及『志明』二人所購得，另有拾餘張
    是向綽號『陳英』所購得」、「我是以新台幣（下同）壹萬元向『小楊』及『志
    明』購買的．．」、「（查扣到的偽造證件何來？）我向綽號『小楊』買的，以
    一萬元買到一疊證件，去年年初買的，在蘆州買，是陸陸續續購買的，最後一次
    購買是二、三個月之前」、「（扣案身分證、健保卡、金融卡等物是誰的？）我
    向楊政達及他哥哥綽號志明買的，一萬元」、「（購買身分證等物何用？）我要
    變造以避免臨檢」、「該批證件就如同我第二次偵訊時所說係向綽號『陳英』、
    『志明』、『小楊』三人購得，．．」等語甚詳（見Ｄ卷第六頁正背面、第四十
    八頁背面、第六十一頁、第一○二頁）。參以被告於警訊、偵查中均對行使偽造
    通用紙幣乙情堅決否認，卻迭次供承確有以一萬元之代價購入上開證件，嗣於原
    審及本院審理時翻異前詞，改稱未向楊政達、謝志明及自稱「黎國城」之成年男
    子購買如附表二至五所示之證件云云，足徵情虛；且被告於警訊時所供係在無任
    何壓力且無串證可能下所為，通常未經利害思考較易吐實，歷經一段時日之訴訟
    過程，不免設詞搪塞以求有利自辯；又被告若未為上開犯行，如何能將大量購入
    如附表二至五所示證件之來龍去脈包含時間、地點、價金及對象等情節為如此詳
    細之陳述，足見被告上開所言非虛，應與實情相符；況被告前有違反藥事法、恐
    嚇取財罪、竊盜罪及麻醉藥品管理條例、毒品危害防制條例等案件，先後經法院
    判決確定，除對故買贓物為法所不許應知之甚稔外，自亦應知警訊及偵查中筆錄
    之重要性，竟於警訊及偵查中為上述不利於己之供述，益證其於原審及本院審理
    時所辯，應係事後避重就輕之詞，委難採信；且若被告未以一萬元之代價購入如
    附表二至五所示之證件，楊政達、謝志明及自稱「黎國城」之成年男子縱使至愚
    ，亦無可能平白擔負被告遭警查緝，而供出該等證件來自伊等之風險；加以被告
    於製作上開筆錄時，並無遭受任何強暴脅迫或其他非法方法取供，係在其自由意
    識下所陳述，亦據其供明在卷，則其供詞自具有任意性與真實性，而得採為認定
    事實之依據，益證被告以一萬元之代價購入如附表二至五所示之證件乙情，足堪
    認定。
(三)按故買贓物罪，固須行為人在故買之初，即認識該物為贓物始能成立，然此所謂
    贓物之認識，並不以明知之直接故意為限，即令對之具有概括性贓物之認識或預
    見而不違背其本意者，亦成立該罪。被告於偵查中供稱：「（買得證件明知是不
    明贓物？）志明告訴我是打電動玩具時客人抵押給他，有部分是被害人遺失或失
    竊」、「是楊政達曾經跟我講過他有很多證件可以賣給我，他與謝志明二人有跟
    我說這些證件的來源是中山保齡球館保管客人的證件，謝志明當時擅自盜取，才
    會丟了工作」等語（見Ｄ卷第六十二頁、Ｉ卷第十八頁），可見被告所辯不知如
    附表二至五所示之證件係贓物乙情，已與實情不符；又參以被告變造證件既係為
    了規避警方查緝，則其對所購入如附表二至五所示之大量證件係屬來歷不明之贓
    物，應有所認識，衡與常理無違，況一般市面上尚無正常管道得以合法購得他人
    之證件，被告係一智識健全之人，又豈有不知之理？更遑論係如附表二至五所示
    大量之證件；且被告茍無購買贓物之歹念，理應詢問如附表二至五所示之證件究
    竟何來，以免來源有問題，招來刑責，綜此各情，若謂被告主觀上無贓物之認識
    ，實有悖於常情，益見被告對於購入如附表二至五所示之證件是否為贓物，縱無
    明知之直接故意，亦存有預見而不違背其本意之意，至為明顯，自係故買贓物無
    訛。準此，被告辯稱無贓物之認識云云，應係事後卸責之詞，不足採信。
四、意圖供行使之用而收集偽造之通用紙幣部分：
(一)扣案如附表七所示之舊版千元紙鈔，經原審送請中央銀行發行局轉給中央印製廠
    鑑定結果，認「均以彩色雷射輸出方式仿印，無凹版印紋凸起效果；紙質與真鈔
    不同，部分水印以壓凸方式或灰色墨仿製，安全線以灰色墨仿造。」，係屬偽鈔
    無訛，有中央銀行發行局九十二年七月二十五日台央發字第０９２００４２６９
    １號函附之中央印製廠九十二年八月四日中印發字第０９２０００３５８２號函
    ，及中央銀行發行局九十二年十二月四日台央發字第０９２００６６６５１號函
    附之中央印製廠九十二年十二月五日中印發字第０９２０００５６９９號函各乙
    份在卷可稽（見臺灣板橋地方法院九十一年度訴字第一一號卷Ｂ卷第一二一、一
    二二頁及一審卷第一六八、一七○頁，變造態樣詳如附表七）。如附表七編號一
    至三所示之偽鈔數量雖與本案查獲時清點之數量未合（見一審卷第一六五頁九十
    一年度保管字第一九一九號），惟經原審送請中央銀行發行局鑑定，其數量為如
    附表七編號一至三所示（華二版一千元券成品六百零七張，扣除自連信寬皮夾內
    查獲之五張，為六百零二張），參以本件查獲當時，除扣案之偽鈔外，尚有疑似
    製造偽鈔之工具、毒品及如附表二至五所示之證件等多項物品，是查獲單位無法
    逐一清點或清點有誤，衡與常情無違，則自以送鑑定時所核算之數量為準，先此
    敘明。
(二)本件於八十九年八月十一日晚上十一時三十分許，在臺北縣板橋市○○○路○段
    一二二號二樓被告甲○○之租屋處，為海山分局查扣如附表七編號一至三所示之
    偽造通用紙幣；又於九十年二月一日上午七時三十分，在臺北縣蘆洲市○○路一
    七九號五樓謝志明及楊政達之房間內，為蘆洲分局查獲如附表七編號四所示之偽
    造通用紙幣等情，有海山分局扣押證明筆錄及照片二張，以及盧洲分局搜索扣押
    證明筆錄、執行逕行搜索結果報告表等附卷可徵（見Ａ卷第二十二至二十六頁、
    Ｂ卷第三至七頁）。而如附表七所示之偽造通用紙幣均係八十九年六月九日某時
    許，乙○○在其位於臺北市○○街五十六號四樓之微笑公司，交付予被告乙情，
    除據被告供明在卷外，並經證人丙○○於偵查中供稱：「．．偽鈔是在甲○○住
    處搜獲，但偽鈔是乙○○所有，是他交給甲○○拿回甲○○住處包括原料及製造
    工具」、「（偽鈔及製造工具來源？）甲○○告訴我是他與林獻彰一起帶回甲○
    ○住處」「是從微笑公司帶回來」等語，復於偵查中警方借提時供稱：「至台北
    市○○街○段五六號四樓，該址為乙○○．．的公司及住家，即警方於八十九年
    八月十一日在板橋市○○○路○段一二二號二樓所查獲之仟元偽鈔，均是出自乙
    ○○之處，並交付在逃犯嫌甲○○（小麟）」等語明確（見Ａ卷第一五九頁正背
    面、第一八四頁背面），於本院九十三年十一月十日審理時證稱：「（你是否曾
    說過看到被告拿七、八張偽鈔？提示並告以要旨）是的，是我親眼看到的。」「
    （你是否說偽鈔是乙○○交給被告的？提示並告以要旨）是的。」「（你怎知是
    偽鈔？）看起來就像是偽鈔。」（見本院卷第一三三至一三五頁），核與證人乙
    ○○於偵查中及原審審理時所證如附表七所示之偽鈔確係伊交予被告的等語相符
    （見Ｌ卷第三十六頁背面及一審卷第二四六頁），則如附表七所示之偽造通用紙
    幣，確係被告自證人乙○○所開設之微笑公司搬至其臺北縣板橋市○○○路○段
    一二二號二樓之租屋處乙情，應堪認定。
(三)被告雖辯稱：於收受時並不知紙箱內所裝之物係偽鈔云云，否認其於收受紙箱時
    即知悉紙箱內所裝的係偽鈔，惟證人乙○○於偵查中證稱：「．．我出獄後，在
    整理公司時，發現公司內有一箱偽鈔半成品，我直覺要銷燬，此時甲○○也在旁
    邊幫忙整理，他就說要幫我處理，我還跟他說最好是燒掉，．．」、「（剛才勘
    驗的偽鈔是你交給甲○○的？）半成品的部分就是我當時交給甲○○的，但因為
    我沒有完全拆開看，所以不知道裡面有無偽鈔成品，不過我交給甲○○的三個箱
    子，不是在庭的箱子，我交給甲○○的箱子比在場最大的箱子還高，但沒有那麼
    寬」、「（甲○○有無說他把偽鈔如何處理？）他跟我說銷燬了」等語（見Ｌ卷
    第三十六頁背面至三十八頁背面、第四十二頁），復於原審證述：「（你在檢察
    官偵查中有勘驗紙箱裡的東西，你說半成品是你交給被告，但你不知道裡面有沒
    有成品？）是的，我在檢察官偵訊中所言屬實」、「（你有無告訴被告裡面是什
    麼東西？還是被告有詳細看裡面是什麼東西？）我們當時都在場，他有看到裡面
    是什麼」、「（你是否有告訴被告裡面是偽鈔？）有，我確定有」、「（你後來
    叫被告如何處理偽鈔？）．．我叫他到我公司上班，被告有帶二個人來，那二個
    在外面，我在裡面，我打開箱子我才知道是偽鈔，被告主動說，叫我去處理公司
    ，他說偽鈔交給他，他負責銷燬，他說他要去鶯歌那邊銷燬。我的案子跟這件無
    關，我沒有必要說謊。我承認偽鈔是我親手交給被告」等語（見一審卷第二四三
    至二四六頁），明確供陳被告明知紙箱內係偽鈔後仍予收受，被告所辯不知紙箱
    內係偽鈔乙節，已有所疑；參以證人乙○○亦因偽造貨幣犯行，經臺灣臺北地方
    法院檢察署提起公訴，為臺灣臺北地方法院依偽造幣券罪，判處有期徒刑五年在
    案，有該署九十二年度偵字第二二三八七號起訴書、及該院九十三年訴字第七三
    號刑事判決附卷可參（見一審卷第二七七頁、本院卷第三０八至三一一頁），所
    涉及係『偽造』通用紙幣，與被告本案係『行使』、『收集』偽造通用紙幣之情
    並無何關聯；且觀諸證人乙○○亦呼應如附表七所示之偽鈔係渠所交付予被告乙
    情，衡情渠當無蓄意構詞誣陷被告之可能，是被告所辯證人乙○○係挾怨報復云
    云，亦不足採。又被告係於八十九年六月九日將如附表七所示之偽鈔搬至其租屋
    處，已如前述，則本件為警查獲時係八十九年八月十一日，距被告將如附表七所
    示之偽鈔自乙○○開設之微笑公司搬至其租屋處已逾二月，況被告於偵查中尚供
    稱：「．．叫我幫他（即乙○○）搬資料說不能見光，我就找了林獻彰、丙○○
    去，乙○○就拿了一口紙箱大概三、四十公分高，寬約二十公分的紙箱，跟我說
    叫我先藏起來，不能見光，放在公司很危險，．．」等語（見Ｌ卷第三十七頁背
    面），於原審又供稱：「他（即乙○○）只是對我表示那箱子裡面是公司見不得
    光的文件．．」等語（見一審卷第二四七頁），且被告與證人乙○○並非熟識，
    亦據其供明在卷，加以扣案如附表七所示之偽鈔數量龐大，理應有相當重量，則
    被告豈有在與乙○○不甚熟識之情況下，自乙○○之微笑公司搬運『不能見光』
    、且重量、數量均龐大之紙箱至其租屋處逾二月而不聞不問，顯與常情相悖；又
    被告既辯稱其係於為警查獲前即八十九年七月底已知悉其租屋處有偽鈔等語（見
    一審卷第八十二頁），則扣案如附表七編號一、三、四所示之偽鈔成品若按其面
    額使用，價值逾三百萬元，相當於一般人多年之薪水，若非有行使之意圖而收集
    ，理應交付警察機關另為處理，或將之丟棄、銷毀，竟捨此不為，是縱認被告於
    八十九年七月底始知悉紙箱內係偽鈔乙情屬實，亦無解於被告收集如附表七所示
    之偽造通用紙幣之行為。又據證人丙○○於偵查中證稱：「．．我之前有看見他
    （即被告）持有七、八張偽鈔，我不知道他有那麼多偽鈔」等語（見Ａ卷第一一
    七頁），則證人丙○○既有見過被告持有偽鈔，足認被告辯稱不知乙○○所交付
    者係偽鈔乙節，純屬子虛而不可信。益證被告係以意圖供行使之用之意思，而收
    集如附表七所示之偽造通用紙幣，要屬明確。證人丙○○固於原審曾證稱：（被
    告把紙箱打開，你有無看到？）有，當時我在場，打開裡面是偽鈔。」「紙箱放
    在那邊多久？）不知道。」（見一審卷第二四八頁），證述當時他在場，被告打
    開紙箱才知是偽鈔；然核與其於本院九十三年十二月八日審理時證稱：「（你怎
    知甲○○之偽鈔，係自乙○○處來的？）是甲○○說的。」「（甲○○係自始即
    知是偽鈔，或搬過箱子之後才知道的？）甲○○係跟我說搬箱子過來之後，他才
    知道係偽鈔。」（見本院卷第一七四頁），證述偽鈔是聽被告說的，前後所述不
    相符，一說當場看到偽鈔，一說聽被告說是偽鈔，且與其於上開偵查中、原審及
    本院九十三年十一月十日審理時所述亦迥異；況證人丙○○於本院證述：「（甲
    ○○有無因知偽鈔事後，與乙○○發生爭執？）甲○○有告訴我，他在事後，因
    知是偽鈔，有與乙○○發生爭執，當時我也在場，是在甲○○家客廳，甲○○打
　　電話與乙○○爭吵。」（見本院卷第一七四頁），經質之時間在何時，其稱是在
　  晚上約九點以後，被告則稱下午時分，當時太陽還未下山（見本院卷第一七五、
    一七六頁），全然不一致，足認證人此部分所述，純係事後迴護被告所為之不實
    供述，不足採信。另被告請求傳訊證人林獻彰，經本院囑託臺灣板橋地方法院訊
    問結果，證稱；「我不知道乙○○是否有交付紙箱給被告。」「我有跟被告一起
    搬過箱子，但箱子內都是裝法拍屋的資料，印象只有搬過一次。」「有看到的就
    是法拍的資料，我有拿過的就是法拍屋的資料。」「（乙○○交付紙箱予被告之
    前，是否曾將紙箱拆封？）我不知道。」「（乙○○交付紙箱予被告之前，是否
    曾查看紙箱內物品？）我不清楚。」「（乙○○有無告知被告箱子裡係裝何物？
    ）我不知道。」「（被告曾否告知發現箱子內係偽鈔乙事？何時告知？）沒有。
    」（見本院卷第二六三至二六六頁），亦不足為被告不知如附表七所示之鈔票係
    屬偽鈔之有利證明。
(四)綜上所述，被告前開所辯，顯係臨訟推諉之詞，尚無足取。被告係於心智正常之
    狀態下而為上開犯行，足見其對此行為乃係有所認識，且有意使其發生，其主觀
    上對此有故意之犯意甚明，本件事證明確。請求調閱臺灣板橋地方法院檢察署九
    十年度偵緝字第一二九四號偵查卷內九十年十一月十六日訊問筆錄之錄音帶，證
    明被告於九十年十一月十六日偵訊中，與乙○○對質，乙○○證言其交付被告箱
    子時，僅告知被告箱內係文件，被告不知內裝有偽鈔云云，然依卷附該訊問筆錄
    ，乙○○並無談及有交付箱子予被告之事（見Ｅ卷第三十九至四十一頁），且乙
    ○○於臺灣嘉義地方法院檢察署九十一年十月十六日偵查中即證稱：「．．我出
    獄後，在整理公司時，發現公司內有一箱偽鈔半成品，我直覺要銷燬，此時甲○
    ○也在旁邊幫忙整理，他就說要幫我處理，我還跟他說最好是燒掉，．．」、「
    （剛才勘驗的偽鈔是你交給甲○○的？）半成品的部分就是我當時交給甲○○的
    ，但因為我沒有完全拆開看，所以不知道裡面有無偽鈔成品，不過我交給甲○○
    的三個箱子，不是在庭的箱子，我交給甲○○的箱子比在場最大的箱子還高，但
    沒有那麼寬」、「（甲○○有無說他把偽鈔如何處理？）他跟我說銷燬了」等語
    （見Ｌ卷第三十六頁背面至三十八頁背面、第四十二頁），於原審亦證稱：「（
    你在檢察官偵查中有勘驗紙箱裡的東西，你說半成品是你交給被告，但你不知道
    裡面有沒有成品？）是的，我在檢察官偵訊中所言屬實」、「（你有無告訴被告
    裡面是什麼東西？還是被告有詳細看裡面是什麼東西？）我們當時都在場，他有
    看到裡面是什麼」、「（你是否有告訴被告裡面是偽鈔？）有，我確定有」、「
    （你後來叫被告如何處理偽鈔？）．．我叫他到我公司上班，被告有帶二個人來
    ，那二個在外面，我在裡面，我打開箱子我才知道是偽鈔，被告主動說，叫我去
    處理公司，他說偽鈔交給他，他負責銷燬，他說他要去鶯歌那邊銷燬。我的案子
    跟這件無關，我沒有必要說謊。我承認偽鈔是我親手交給被告」等語（見一審卷
    第二四三至二四六頁），明確供陳被告明知紙箱內係偽鈔後仍予收受，是所請核
    非必要，併予敘明。被告故買贓物、變造特種文書及意圖供行使之用而收集偽造
    通用紙幣之犯行，均堪認定。
四、被告明知楊政達、謝志明及自稱「黎國城」之成年男子等人所交付如附表二至五
    所示之國民身分證、全民健康保險卡及駕駛執照等證件，係屬來歷不明之贓物，
    仍予以購入，核其所為，係犯刑法第三百四十九條第二項故買贓物罪。附表二、
    五所示之國民身分證係由戶政機關之公務員據相關資料所製作、核發，用於表示
    特定人關於能力相類之證書，與如附表四所示之駕駛執照，為道路交通安全規則
    第五十條規定經公路監理機關所發給駕駛汽車之許可憑證，均屬刑法第二百十二
    條之特種文書，被告變造如附表二編號一、二及如附表五所示之國民身分證，及
    變造如附表四編號五至八所示之駕駛執照，均足以生損害於各該所有人，及戶政
    機關、公路監理機關對於戶籍管理及車籍管理之正確性，此部分所為係犯刑法第
    二百十二條之變造特種文書罪。再按中央銀行為依中央銀行法第十三條第一項規
    定發行中華民國貨幣而訂定中央銀行發行新臺幣辦法，於八十九年一月二十六日
    公布，同年月二十八日生效，該辦法第二條規定中華民國貨幣為新臺幣，除適用
    中央銀行法關於國幣之規定外，依本辦法之規定。故新臺幣為中華民國貨幣，適
    用中央銀行法關於國幣之規定。被告收集偽造之新臺幣紙鈔，則係犯刑法第一百
    九十六條第一項後段之意圖供行使之用而收集偽造之通用紙幣罪。公訴人認被告
    係犯刑法第一百九十六條第一項前段之行使偽造之通用紙幣罪，尚有未洽，惟「
    行使」、「收集」均規定於同條項，不生變更起訴法條之問題，附此敘明。被告
    就變造特種文書犯行與龔威穎、楊政達間，有犯意聯絡及行為分擔，為共同正犯
    。被告多次故買贓物及變造特種文書犯行，時間緊接，所犯構成要件相同，顯係
    基於概括之犯意反覆為之，均為連續犯，各應依刑法第五十六條之規定，論以連
    續故買贓物及連續變造特種文書一罪，並加重其刑。被告所犯連續故買贓物及連
    續變造特種文書二罪間，有方法與目的之牽連關係，應從一重之連續故買贓物罪
    處斷。被告所犯連續故買贓物罪與意圖供行使之用而收集偽造之通用紙幣罪間，
    犯意各別，罪名互異，應予分論併罰。
五、原審就被告故買贓物罪部分（包括變造特種文書），審酌被告前科資料，變造該
    等證件以逃避警察查緝而故買使用，及犯罪後之態度等一切情狀，適用刑法第五
    十六條、第三百四十九條第二項、第二百十二條、第五十五條、第三十八條第一
　　項第二款、罰金罰緩提高標準條例第一項前段，量處有期徒刑一年。如附表六所
　　示之物（即其上之高華勵及被告照片），為被告所有供其變造國民身分證、駕駛
  　執照所用之物，業據其供述在卷，應依刑法第三十八條第一項第二款規定宣告沒
　　收。本院經核原判決此部分認事用法，均無不合，量刑亦屬妥適。被告上訴意旨
　  ，指摘原判決此部分量刑過重，為無理由，應予駁回。原審就被告意圖供行使之
    用而收集偽造之通用紙幣罪部分，予被告論罪科刑，固非無見。惟偽造偽鈔之主
    犯乙○○為臺灣臺北地方法院依偽造幣券罪，判處有期徒刑五年在案，有該院九
    十三年訴字第七三號刑事判決附卷可參（見本院卷第三０八至三一一頁），原判
    決對於僅於偽鈔偽造完成後收集之被告，亦量處有期徒刑五年，尚非衡平，被告
    指摘原判決量刑過重，則屬有據。原判決此部分既有可議，自屬無法維持，應由
    本院就意圖供行使之用而收集偽造之通用紙幣及定執行刑部分撤銷改判之。爰審
    酌被告有違反藥事法、恐嚇取財、竊盜、違反麻醉藥品管理條例、施用毒品等前
    科，素行不良，收集如附表七所示偽造通用紙幣成品、半成品面額達千萬以上，
    嚴重破壞真幣之公共信用，妨害社會正常之經濟發展及國家之金融秩序，暨其犯
    後否認之態度等一切情狀，量處有期徒刑四年，並就上開二罪定其應執行為有期
    徒刑四年十月，以資儆懲。扣案如附表七編號一至三所示之偽造通用紙幣，應依
    刑法第二百條之規定，不問屬於犯人與否，併予宣告沒收。至如附表二編號二所
    示國民身分證上龔威穎之照片一張、如附表四編號六所示駕駛執照上龔威穎之照
    片一張，及如附表五所示國民身分證上楊政達之照片一張，雖係另案被告楊政達
    、龔威穎所有，本應依刑法第三十八條第一項第二款宣告沒收；及如附表七編號
    四所示之偽造通用紙幣，本應依刑法第二百條宣告沒收，惟查上開龔威穎、楊政
    達之照片及如附表七編號四所示之偽造通用紙幣，均經臺灣板橋地方法院九十一
    年度易字第一○六六號判決及同院九十一年度訴字第一一號判決宣告沒收確定，
    有上開判決各一份在卷可徵（見Ｌ卷第一○七頁及一審卷第一七四頁），均不另
    為沒收之諭知，併予敘明。
七、公訴意旨另以：被告自八十九年五月間某日起至九十年十月底某日止，在臺北縣
    新莊市○○街四十七巷六號五樓等處，基於變造特種文書之概括犯意，連續於上
    開時、地，變造如附表二編號四、八至十三所示之國民身分證及如附表四編號十
    二、二五所示之駕駛執照等證件，均足生損害於各該所有人，及戶政機關、公路
    監理機關對於戶籍管理及車籍管理之正確性，因認被告此部分亦涉有刑法第二百
    十二條之變造特種文書罪嫌云云。經查：
(一)按犯罪事實應依證據認定之，無證據不得推定其犯罪事實，刑事訴訟法第一百五
    十四條定有明文。又刑事訴訟法上所謂認定犯罪事實之證據，係指足以認定被告
    確有犯罪行為之積極證據而言，該項證據自須適合於被告犯罪事實之認定，始得
    採為斷罪資料。且被告之自白，不得作為有罪判決之唯一證據，仍應調查其他必
    要之證據，以查其是否與事實相符，同法第一百五十六條第二項亦有明文。是被
    告雖經自白，仍應調查其他必要之證據，以察其是否與事實相符，其立法目的乃
    欲以補強證據擔保自白之真實性；亦即以補強證據之存在，藉之限制自白在證據
    上之價值。而所謂補強證據，則指除該自白本身外，其他足資以證明自白之犯罪
    事實確具有相當程度真實性之證據而言。雖其所補強者，非以事實之全部為必要
    ，但亦須因補強證據與自白之相互利用，而足使犯罪事實獲得確信者，始足當之
    （最高法院二十九年上字第三一０五號、七十四年臺覆字第一０號等判例參照）
    。又刑法上之「變造」文書，係指不變更原有文書之本質，僅就文書之內容有所
    增刪、更改而言，亦即無變更文書內容權限之人，就他人所制作之原有文書，不
    法予以變更之謂；若僅就文書表面加以毀損、破壞，尚未就文書之內容予以增刪
    、更改，即非上開所謂之變造，合先敘明。
(二)本案被告變造如附表二編號四、八至十三所示之國民身分證及如附表四編號十二
    、二五所示之駕駛執照等證件之證據，除被告之自白外，尚有如附表二編號四、
    八至十三、附表四編號十二、二五所示被害人之指述。然按諸上開說明，仍應有
    其他補強證據而足以使被告上開變造特種文書之犯罪事實獲得確信，始足為不利
    於被告之認定。查如附表二編號四、八至十三所示之國民身分證及如附表四編號
    十二、二五所示之駕駛執照，或係證件上之照片遭除去（如附表二編號四、八、
    十、十二及如附表四編號十二、二五），或係證件上之照片遭毀損（如附表二編
    號九、十三），或係證件上換貼他人之照片（如附表二編號十一）。而上開證件
    上之照片遭除去或毀損（即如附表二編號四、八至十、十二、十三、附表四編號
    十二、二五部分），均核與前開不變更原有文書之本質，僅就文書之內容有所增
    刪、更改之「變造」要件未符，且縱被告將上開證件上之照片加以除去或毀損之
    目的係為變造，亦係變造完成前之行為而屬於預備或未遂階段，至多僅成立刑法
    第三百五十四條之毀損罪，屬變造未完成之證件無訛。又刑法第二百十二條之變
    造特種文書罪並無處罰預備犯及未遂犯之明文，且刑法第三百五十四條之罪依同
    法第三百五十七條之規定須告訴乃論，如附表二編號四、八至十、十二、十三、
    附表四編號十二、二五所示之被害人亦未對被告毀損上開證件之犯行提出告訴，
    復未據公訴人起訴，是被告將如附表二編號四、八至十、十二、十三所示之國民
    身分證及如附表四編號十二、二五所示之駕駛執照等證件上之照片除去或毀損之
    行為，不惟與刑法第二百十二條變造特種文書罪之要件尚屬有間，甚且亦難以毀
    損罪相繩，則公訴人所指，似有誤會。
(三)如附表二編號十一之國民身分證上之照片確非附表二編號十一所示之被害人郭彥
    緯乙情，業據被害人郭彥緯於警訊時供述明確（見Ｄ卷第一七四頁），上開國民
    身分證並經被害人郭彥緯領回，有贓物認領保管單乙紙在卷可憑（見Ｄ卷第一七
    五頁背面），則上開國民身分證其上之「他人照片」究係何人，或因時間過於久
    遠，被害人已不復記憶，或因上開國民身分證現已不知去向等，是縱傳訊被害人
    郭彥緯到庭，亦難以查明該「他人照片」究係何人；且參以本件發生迄今已逾四
    年，被告是否仍可明確記憶如附表二編號十一所示之國民身分證確係伊所變造，
    及該國民身分證上所貼之照片究係何人等情，實非無疑？且其尚犯有前開變造特
    種文書之犯行，是其縱有誤記，亦與常理無違，是在無其他積極佐證下，即遽為
    被告不利之認定，尚嫌速斷，則經調查證據結果，此部分被告被訴犯罪部分亦屬
    不能證明。
(四)綜上所述，並無積極證據證明被告確有變造如附表二編號四、八至十三所示之國
    民身分證及如附表四編號十二、二五所示之駕駛執照等證件之證據，此外，復乏
    其他確切證據足資證明被告涉有前開公訴人所指述變造特種文書之犯行，自屬不
    能證明被告此部分犯罪，原應為無罪之諭知，惟因公訴人指此與前開論罪科刑部
    分，有連續犯之裁判上一罪關係，爰不另為無罪之諭知。
八、公訴意旨另以：被告於八十九年六月九日某日許，意圖供行使之用而收集如附表
    七所示之偽造通用紙幣，並藏置在臺北縣板橋市○○○路○段一二二號二樓之租
    屋處後，竟基於行使偽造通用紙幣之概括犯意，於八十九年八月十一日某時許，
    在上址交付偽鈔五張予連信寬（即如附表七編號三），供為償債之用；又於同年
    十二月間，委請楊政達、謝志明至上開租屋處搬家時，交付謝志明如附表七編號
    四所示之偽造通用紙幣。因認被告此部分另涉犯刑法第一百九十六條第一項前段
    之行使偽造通用紙幣罪嫌云云。經查：
(一)公訴人指訴認被告於八十九年八月十一日某時，交付如附表七編號三之偽鈔五張
    予連信寬，供作償債之用，而認被告有行使偽造通用紙幣之犯行云云，然為被告
    堅決否認如附表七編號三之偽鈔係伊交予連信寬，且除證人連信寬於警訊時所供
    ：「（你皮夾內為何會有偽鈔伍張？）係小林（指甲○○）欠我錢，還給我的，
    我並不知道是偽鈔」等語（見Ａ卷第九頁背面），於偵查中供陳：「（皮夾內偽
    鈔何人所有？）是甲○○交給我的」、「（是否知道偽鈔？）不知道」、「（他
    為何給你錢？）他欠我六千元」等語（見Ａ卷第一一四頁），不利於被告外，並
    未有何積極證據足認被告確有交付證人連信寬五張偽鈔之行為，且證人連信寬嗣
    於偵查中改稱：「（在你身上查扣偽鈔五張何人所有？）甲○○的」、「（為何
    在你皮包內查獲？）甲○○的偽鈔及製造原料被取獲後散落地上，可能是蒐證人
    員誤將偽鈔塞入我皮包內」、「（為何警訊承認是甲○○欠你錢還你錢？）不實
    在，刑事組人員要我協助偵辦，而且辦案時限快到，承辦人員叫我不要亂翻供」
    等語（見Ｆ卷第一四頁背面），前後供述不一，已難遽信；且姑不論證人連信寬
    是否於為警查獲時欲脫罪而為不利於被告之供述，亦不論證人丙○○於原審審理
    時所證是否係故為迴護被告之詞（見一審卷第二四八至二五二頁），參諸證人連
    信寬於八十九年八月十一日晚上十一時三十分許，為警查獲時既不知其皮夾內之
    鈔票係屬偽鈔（見上開警訊、偵查供述），何以主動自其皮夾內取出偽鈔五張交
    予警方，顯與常情有違，則其本知悉其皮夾內之五千元係偽鈔乙情，應堪認定；
    又若被告積欠證人連信寬五千元屬實，則證人連信寬縱使至愚，又豈有同意被告
    以五千元之偽鈔償還其債務之理？又雖如附表七編號一、二及編號三所示之偽鈔
    經送驗結果，確係由同一台彩色影印機所複印，且如附表七編號一及編號三所示
    偽鈔所用之紙張材質亦相同等情，有法務部調查局九十一年十二月二十三日調科
    貳字第０九一００七八四六六０號鑑定通知書附卷可稽（見Ｌ卷第五十二頁），
    惟上開鑑定通知書至多僅能證明如附表七編號一至三所示之偽鈔，係由同一台彩
    色影印機所複印，尚難執此即謂如附表七編號三所示之偽鈔係被告交予證人連信
    寬，準此，被告所辯未交付五千元予連信寬，係連信寬自行拿取等語，尚非全然
    不可採信，是公訴人所認尚有未洽。
(二)公訴人復認被告於八十九年十二月間，委請楊政達、謝志明至其前開租屋處搬音
    響時，交付謝志明如附表七編號四所示之偽造通用紙幣，因認被告此部分亦涉犯
    刑法第一百九十六條第一項前段之行使偽造通用紙幣罪嫌云云。惟不僅為被告所
    否認，且證人楊政達雖於警訊供稱：「．．我有問他（即同案被告謝志明）為何
    會有偽鈔，他告訴我是向吳瑞霖（應係甲○○之誤）拿的．．」等語（見Ｂ卷第
    一二頁正面），於偵查中供陳：「（有無印偽鈔？偽鈔那裡來的？）沒有，我們
    去年十二月去板市○○○路搬喇叭，正確的地方不知道，我跟謝志明去，我受朋
    友綽號『小林』男子，三十幾歲叫我去搬喇叭箱，我進去時看見滿地都是偽鈔，
    當時隔壁歐巴桑說這地方有偽鈔被抓過，你們還敢來，我們就抱二個喇叭，我通
    知小林來我家搬喇叭，他來搬走就留下二個盒子，今天二大盒查到偽鈔二百多萬
    元，在我房間查獲八十三張，另外二百多萬偽鈔在謝志明房間查到的」、「我剛
    才說的不是實話，請原諒，偽鈔是謝志明朋友甲○○在印，謝志明去他那邊拿回
    來，甲○○是我剛說的小林，年齡與他一樣，謝志明知道與他聯絡，偽鈔是甲○
    ○印出來的」、「（你身上為何有八十三張偽鈔？）謝志明給我的，他過年有給
    我一萬二千元偽鈔紅包給我，我有退給他，八十三張偽鈔在今天房間角落找到我
    不知道」、「．．偽鈔是他（即謝志明）從甲○○那裡拿回來的」、「（偽鈔何
    人帶回來？）謝志明」、「（在謝志明家中查獲之千元偽鈔是不是你去吳瑞霖【
    應係甲○○之誤】那裡拿回來的？）不是，是吳瑞霖去板橋南雅西路家中搬音響
    ，謝志明帶回來的，當時我沒有去」、「（偽鈔是不是謝志明給你的？）不是」
    、「（這些二百多萬之偽鈔是何人帶回來的？）謝志明」等語（見Ｂ卷第三十一
    頁、第三十二頁正背面；第七十一、七十八頁、第一一六頁、第一三七頁背面）
    ；然與證人謝志明於警訊供陳：「我於八十九年十二月間楊政達叫我一同前往板
    橋市○○○路幫楊政達朋友搬運音響喇叭之後，我便先回右述查獲地，楊政達於
    當日（當日幾日不清楚）下午返回住所時便同我說在板橋拾獲右述起獲之偽鈔，
    我於是同楊政達說該偽鈔不能使用，於是我將該偽鈔置在我衣櫃內．．」等語（
    見Ｂ卷第十八頁），於偵查中供述：「（偽鈔那裡來？）我弟弟楊政達撿到的」
    、「（九十年二月一日警方在你住處查獲之偽鈔是何人所有？）不是我的，是楊
    政達從他朋友處拿回來，我告訴他這東西不能用，我就鎖在我房間內，他要我與
    他一起去載喇叭，我們去時，他在載喇叭現場拿的，他的朋友外號叫『小方』，
    本名叫甲○○，這是在八十九年十二月中旬的事，楊政達也是在八十九年十二月
    中旬搬來我那裡住的」、「（為何楊政達說你問他要不要使用偽鈔？）不是」、
    「（偽鈔是否你向甲○○拿的？）不是」、「（警方在你家中查獲之偽鈔何來？
    ）是楊政達帶來我家」、「（為何在你房查獲？）我說這東西不能用，我把它收
    起來找時間要去銷燬掉」、「（楊政達有無告知偽鈔來源？）從喇叭那裡拿的，
    是朋友叫他去搬喇叭，從喇叭那裡拿來的」、「（偽鈔是楊政達從他朋友那裡搬
    喇叭帶回，那個朋友是何人？）就是吳瑞霖（應係甲○○之誤）」、「（偽鈔何
    人帶回來？）楊政達」、「（扣案偽鈔何來？）是楊政達帶回來的」、「（問：
    他有無告知從何處帶回來？）他說是吳瑞霖（應係甲○○之誤）給他的」、「（
    為何會在你房間查獲？）他帶回來我怕他拿出去使用，我把它拿起來」、「（在
    你房子所扣得之偽造千元鈔究係何人帶回來？）楊政達」、「（在楊政達房間查
    獲八十三張偽鈔是不是你給他的？）不是，我沒有給他」等語（見Ｂ卷第三十一
    頁、第六十五頁正背面、第七十一、七十三、七十八頁、第九十七頁正背面、第
    一一五頁正背面、第一三八頁），就扣案如附表七編號四所示之偽鈔究係證人
    楊政達或謝志明自被告之租屋處帶回，及上開偽鈔究係證人楊政達交予證人謝
    志明，抑或係證人謝志明交予證人楊政達等情，兩人所供不惟避重就輕，均直指
    偽鈔係對方所帶回，甚且證人楊政達尚供述該批偽鈔係被告所偽造，足見其二人
    所供究係何者之陳述為真，實非無疑。再者，雖臺灣板橋地方法院檢察署將證人
    謝志明、楊政達送法務部調查局測謊後，其測謊結果：「謝志明稱：其未將扣案
    之偽鈔攜回住處，經測試呈情緒波動之反應，研判有說謊。楊政達稱：其未將扣
    案之偽鈔攜回謝志明住處，經測試無情緒波動之反應，研判未說謊。」乙情，有
    法務部調查局九十年十月二十六日（９０）陸（三）字第９００６６９０２號測
    謊報告書在卷可參（見Ｂ卷第一二二頁），然按測謊鑑定，係以測謊器記錄受測
    者在回答問題時之情緒波動與生理反應，以判斷受測者是否說謊，然受測者當時
    之生理狀態、心理狀況、現場環境及外在氣氛等因素，均足以影響其作答，故鑑
    驗結果雖可作為審判之參考，但不得採為唯一或絕對之依據（最高法院著有九十
    一年台上六二五四號判決可資參照），是依現存科技測謊準確度尚未達百分之百
    ，故測謊僅能作為判決時之參考，難據此即逕為被告不利事實之認定；且就證人
    謝志明、楊政達之上開證詞觀之，伊等均未明確表明如附表七編號四所示之偽鈔
    係被告親自交付。復參以證人楊政達於原審證述：「（你被查獲的偽鈔八十三張
    是誰給你的？）是謝志明給我的」、「並不是被告把偽鈔給謝志明，是謝志明去
    搬音響的時候順便把偽鈔搬回來」、「（你們是否有受被告之委託去搬偽鈔？）
    沒有，謝志明是借小貨車去，我沒有去，謝志明搬音箱回來之後，謝志明自己跟
    我說他有從被告那個地方搬偽鈔回來，但沒有說是被告親手拿給他的」」等語（
    見一審卷第二五三至二五五頁），則被告是否確有交付如附表七編號四所示之偽
    鈔予證人謝志明或楊政達，實有可疑。被告亦自承如附表七編號四所示之偽鈔係
    取自乙○○處，依經驗法則，確實讓人懷疑如附表七編號四所示之偽鈔，係被告
    交付予證人謝志明或楊政達，惟從反面觀之，在無其他積極佐證之下，若僅以上
    開間接證據即逕予推論被告確係親自交付如附表七編號四所示之偽鈔予證人謝志
    明或楊政達，又嫌速斷而有可議，且有違前揭「罪證有疑，利於被告」之證據法
    則；再參酌被告之上開租屋處自八十九年八月十一日為警查獲偽鈔時，被告僥倖
    逃逸，焉有可能再度回到該址交付偽鈔予證人謝志明、楊政達而甘冒牢獄之風險
    。是本件充其量僅能認證人謝志明或楊政達有自被告之前開租屋處拿取如附表七
    編號四所示之偽鈔，尚難據以認定如附表七編號四所示之偽鈔係被告所親自交付
    ，而認被告所為係犯刑法第一百九十六條第一項前段之行使偽造通用紙幣罪。又
    姑不論係證人謝志明或楊政達何人所拿取，均要與如附表七所示之偽造通用紙幣
    係被告自乙○○所開設之微笑公司搬至其上開租屋處之情無影響，附此敘明。
(三)綜上所述，本件尚難僅憑證人連信寬、楊政達、謝志明有瑕疵之證述，即遽認被
    告有此犯行之論據。此外，復乏其他確切證據足資證明被告涉有行使偽造通用紙
    幣之犯行，尚屬不能證明被告此部分犯罪。因公訴人認此部分與前開論罪科刑部
    分，為實質上一罪關係，自無庸另為無罪之諭知，附此敘明。
據上論結，應依刑事訴訟法第三百六十八條、第三百六十九條第一項前段、第三百六
十四條、第二百九十九條第一項前段，刑法第一百九十六條第一項後段、第五十一條
第五款、第九款、第三十八條第一項第二款、第二百條，罰金罰緩提高標準條例第一
項前段，判決如主文。
本案經檢察官姜麗儒到庭執行職務。
中　　華　　民　　國　　九　十四　　年       六     月     十    五     日
                  刑事第一庭審判長法官　黃　　崑　　宗
                                  法官　田　　平　　安
                                  法官　蔡　　長　　林
右正本證明與原本無異。
意圖供行使之用而收集偽造之通用紙幣罪，如不服本判決，應於收受本判決後十日內
向本院提出上訴書狀。其未敘述上訴理由者並得於提起上訴後十日內向本院補提理由
書狀（均須按他造當事人之人數附繕本）「切勿逕送上級法院」。
故買贓物罪、變造特種文書罪，不得上訴。
　　　　　　　　　　　　　　　　書記官　李　　培　　薇
中　　華　　民　　國　　九　十四　　年       六     月     十    六     日
附錄本案論罪科刑法條全文：
(1)刑法第一百九十六條：
　行使偽造、變造之通用貨幣、紙幣、銀行券，或意圖供行使之用而收集或交付於人
者，處三年以上十年以下有期徒刑，得併科五千元以下罰金。
　收受後方知為偽造、變造之通用貨幣、紙幣、銀行券而仍行使，或意圖供行使之用
而交付於人者，處五百元以下罰金。
第一項之未遂犯罰之。
(2)刑法第三百四十九條第二項：
　搬運、寄藏、故買贓物或為牙保者，處五年以下有期徒刑、拘役或科或併科一千元
以下罰金。
(3)刑法第二百一十二條：
　偽造、變造護照、旅券、免許證、特許證及關於品行、能力服務或其他相類之證書
、介紹書，足以生損害於公眾或他人者，處一年以下有期徒刑、拘役或三百元以下罰
金。
附表一：
┌──┬─────────────────────────┬──────┐
│編號│　　　　　　偵　查　案　卷                        │　代　號    │
├──┼─────────────────────────┼──────┤
│一  │臺灣板橋地方法院檢察署八十九年度偵字第一五四九七號│   Ａ卷     │
├──┼─────────────────────────┼──────┤
│二  │臺灣板橋地方法院檢察署九十年度偵字第二八四三號    │   Ｂ卷     │
├──┼─────────────────────────┼──────┤
│三  │臺灣板橋地方法院檢察署九十年度偵字第三九三○號    │   Ｃ卷     │
├──┼─────────────────────────┼──────┤
│四  │臺灣板橋地方法院檢察署九十年度偵字第一八六○八號  │   Ｄ卷     │
├──┼─────────────────────────┼──────┤
│五  │臺灣板橋地方法院檢察署九十年度偵緝字第一二九四號  │   Ｅ卷     │
├──┼─────────────────────────┼──────┤
│六  │臺灣板橋地方法院檢察署九十一年度偵緝字第三一七號  │ 　Ｆ卷     │
├──┼─────────────────────────┼──────┤
│七  │臺灣板橋地方法院檢察署九十一年度偵字第一一五○八號│　 Ｇ卷     │
├──┼─────────────────────────┼──────┤
│八  │臺灣板橋地方法院檢察署九十一年度偵字第一一七二八號│ 　Ｈ卷     │
├──┼─────────────────────────┼──────┤
│九  │臺灣嘉義地方法院檢察署九十一年度偵字第一四三六號  │ 　Ｉ卷     │
├──┼─────────────────────────┼──────┤
│十  │臺灣嘉義地方法院檢察署九十一年度偵字第二七三五號  │ 　Ｊ卷     │
├──┼─────────────────────────┼──────┤
│十一│臺灣嘉義地方法院檢察署九十一年度偵緝字第一七二號  │ 　Ｋ卷     │
├──┼─────────────────────────┼──────┤
│十二│臺灣嘉義地方法院檢察署九十一年度偵字六七一七號    │ 　Ｌ卷     │
└──┴─────────────────────────┴──────┘
附表二（國民身分證部分，被害人之陳述詳如Ｄ卷，頁次標示於後）：
┌──┬───┬───────────────────┬─────┬──┐
│編號│被害人│    失  竊  情  形                    │有無變造　│卷宗│
│　　│姓　名│　　　　　　　　　　　　　　　　　　　│　　　　　│頁次│
├──┼───┼───────────────────┼─────┼──┤
│一　│張國珍│九十年二月二十日在臺北市○○街遭竊。　│張國珍之照│172 │
│　　│　　　│　　　　　　　　　　　　　　　　　　　│片已換貼為│　　│
│    │      │                                      │甲○○之照│    │
│    │      │                                      │片。　    │    │
├──┼───┼───────────────────┼─────┼──┤
│二　│周進福│九十年八月間在臺北縣新莊市○○街遭竊。│周進褔之照│109 │
│　　│　　　│　　　　　　　　　　　　　　　　　　　│片已換貼為│　　│
│    │      │                                      │龔威穎之照│    │
│    │      │                                      │片。      │    │
├──┼───┼───────────────────┼─────┼──┤
│三　│潘承佑│八十九年十月間在臺北縣板橋市區○路遭竊│無。　　　│145 │
├──┼───┼───────────────────┼─────┼──┤
│四　│朱清發│九十年五月間在臺北縣土城市○○街七十五│朱清發之照│135 │
│　　│　　　│巷六號遭竊。　　　　　　　　　　　　　│片已遭除去│　　│
├──┼───┼───────────────────┼─────┼──┤
│五　│呂宗翰│九十年三月間在臺北縣土城市○○路○段遭│無。　　　│151 │
│　　│　　　│竊。　　　　　　　　　　　　　　　　　│　　　　　│　　│
├──┼───┼───────────────────┼─────┼──┤
│六　│陳信嘉│八十八年十月間在臺北縣三峽鎮遭竊。　　│無。　　　│182 │
├──┼───┼───────────────────┼─────┼──┤
│七　│陳正嘉│八十八年八月二十日在臺北縣板橋市○○路│無。　　　│105 │
│　　│　　　│一段附近遭竊。　　　　　　　　　　　　│　　　　　│　　│
├──┼───┼───────────────────┼─────┼──┤
│八　│齊振宏│八十九年三月間在臺北縣蘆洲市○○○道遭│齊振宏之照│119 │
│　　│　　　│竊。　　　　　　　　　　　　　　　　　│片已遭除去│　　│
├──┼───┼───────────────────┼─────┼──┤
│九　│陳羿函│八十九年五月間在臺北市台北橋下遭竊。　│陳羿函之照│192 │
│    │      │                                      │片已遭毀損│    │
├──┼───┼───────────────────┼─────┼──┤
│十　│游坤聰│九十年六月底在桃園市○○路與慈文路口遭│游坤聰之照│159 │
│　　│　　　│竊。　　　　　　　　　　　　　　　　　│片已遭除去│　　│
├──┼───┼───────────────────┼─────┼──┤
│十一│郭彥緯│九十年十月二十五日在臺北市○○○路遭竊│郭彥緯之照│174 │
│　　│　　　│。　　　　　　　　　　　　　　　　　　│片已換貼為│　　│
│    │      │                                      │他人照片。│    │
├──┼───┼───────────────────┼─────┼──┤
│十二│陳秀芬│八十九年十二月二十五日下午三時在臺北縣│陳秀芬之照│103 │
│　　│　　　│樹林鎮○○街十九巷六之一號前遭搶奪。　│片已遭除去│　　│
├──┼───┼───────────────────┼─────┼──┤
│十三│邱玉惠│八十九年九月十九日在臺北縣樹林鎮○○街│邱玉惠之照│190 │
│　　│　　　│與中正路口遭竊。　　　　　　　　　　　│片已遭毀損│　　│
├──┼───┼───────────────────┼─────┼──┤
│十四│黃富美│八十九年十一月底在臺北縣樹林鎮夜市遭竊│無。　　　│18　│
└──┴───┴───────────────────┴─────┴──┘
附表三（全民健康保險卡部分，被害人之陳述詳如Ｄ卷，頁次標示於後）：
┌──┬───┬───────────────────┬─────┬──┐
│編號│被害人│    失  竊  情  形　　　　　　　　　　│有無變造　│卷宗│
│　　│姓　名│　　　　　　　　　　　　　　　　　　　│　　　　　│頁次│
├──┼───┼───────────────────┼─────┼──┤
│一　│游坤聰│九十年六月底在桃園市○○路與慈文路口遭│無。　　　│159 │
│　　│　　　│竊。　　　　　　　　　　　　　　　　　│　　　　　│　　│
├──┼───┼───────────────────┼─────┼──┤
│二　│郭彥緯│九十年十月二十五日在臺北市○○○路遭竊│無。　　　│174 │
├──┼───┼───────────────────┼─────┼──┤
│三　│陳契宏│八十八年七月間在臺北縣板橋市○○○街遭│無。　　　│184 │
│　　│　　　│竊。　　　　　　　　　　　　　　　　　│　　　　　│　　│
├──┼───┼───────────────────┼─────┼──┤
│四　│陳威志│八十八年九月間在桃園縣大園鄉遭竊。　　│無。　　　│186 │
├──┼───┼───────────────────┼─────┼──┤
│五　│楊育昇│八十九年十月間在臺北縣五股鄉遭竊。　　│無。　　　│196 │
├──┼───┼───────────────────┼─────┼──┤
│六　│呂東益│八十九年五月間在臺北市○○路開南商工遭│無。　　　│194 │
│    │      │竊。                                  │          │    │
├──┼───┼───────────────────┼─────┼──┤
│七　│黃添裕│八十八年八月間在臺北縣板橋市○○路二段│無。　　　│198 │
│　　│　　　│遭竊。　　　　　　　　　　　　　　　　│　　　　　│　　│
├──┼───┼───────────────────┼─────┼──┤
│八　│李侃道│八十八年七、八月間在臺北市○○路南港高│無。　　　│200 │
│    │      │工遭竊。                              │          │    │
└──┴───┴───────────────────┴─────┴──┘
附表四（駕駛執照部分，被害人之陳述詳如Ｄ卷，頁次標示於後）：
┌──┬───┬───────────────────┬─────┬──┐
│編號│被害人│    失  竊  情  形                    │有無變造　│卷宗│
│　　│姓　名│　　　　　　　　　　　　　　　　　　　│　　　　　│頁次│
├──┼───┼───────────────────┼─────┼──┤
│一　│李坤財│八十九年三月間在臺北縣板橋市○○路遭竊│無。　　　│115 │
├──┼───┼───────────────────┼─────┼──┤
│二　│辛坤城│八十七年三月十二日在臺北縣新莊市○○路│無。　　　│139 │
│　　│　　　│遭竊。　　　　　　　　　　　　　　　　│　　　　　│　　│
├──┼───┼───────────────────┼─────┼──┤
│三　│周瑞晟│八十八年十二月間在臺北縣板橋市○○路遭│無。　　　│127 │
│　　│　　　│竊。　　　　　　　　　　　　　　　　　│　　　　　│　　│
├──┼───┼───────────────────┼─────┼──┤
│四　│郭彥緯│九十年十月二十五日在臺北市○○○路遭竊│無。　　　│174 │
├──┼───┼───────────────────┼─────┼──┤
│五　│謝貴芳│八十九年八月十日在臺中縣豐原市○○街附│謝貴芳之照│163 │
│　　│　　　│近遭竊（註：機車及自小客車駕照各一張）│片均已換貼│　　│
│    │      │。　                                  │為甲○○之│    │
│    │      │                                      │照片。    │    │
├──┼───┼───────────────────┼─────┼──┤
│六　│陳錫偉│八十八年四月間在臺北縣三重市○○路○段│陳錫偉之照│155 │
│　　│　　　│一三八巷四號家中內遭竊。　　　　　　　│片已換貼為│　　│
│    │      │                                      │龔威穎之照│    │
│    │      │                                      │片。      │    │
├──┼───┼───────────────────┼─────┼──┤
│七　│陳信益│八十九年十二月六日在臺中市○○路附近遭│陳信益之照│161 │
│　　│　　　│竊。                                  │片已換貼為│　　│
│    │      │　　　　　　　　　　　　　　　　　　　│甲○○之照│    │
│    │      │                                      │片。      │    │
├──┼───┼───────────────────┼─────┼──┤
│八　│王嘉惠│八十九年七、八月間在臺北縣板橋市○○路│王嘉惠之照│141 │
│　　│　　　│遭竊。　　　　　　　　　　　　　　　　│片已換貼為│　　│
│    │      │                                      │高華勵之照│    │
│    │      │                                      │片。　    │    │
├──┼───┼───────────────────┼─────┼──┤
│九　│廖倍辰│八十九年二月間在臺北市○○路遭竊。　　│無。　　　│168 │
│　　│　　　│（註：機車及自小客車駕照各一張）　　　│　　　　　│　　│
├──┼───┼───────────────────┼─────┼──┤
│十　│林偉祥│八十九年十一月底在臺北縣板橋市○○路一│無。　　　│149 │
│　　│　　　│段板橋火車站新站遭竊。　　　　　　　　│　　　　　│　　│
├──┼───┼───────────────────┼─────┼──┤
│十一│林有德│八十八年二月間在臺北縣板橋市○○路遭竊│無。　　　│147 │
├──┼───┼───────────────────┼─────┼──┤
│十二│周賢瑞│八十八年十月間在臺北市○○街口遭竊。　│周賢瑞之照│111 │
│    │      │                                      │片已遭除去│    │
├──┼───┼───────────────────┼─────┼──┤
│十三│劉沅堂│八十七年四、五月間在臺北縣蘆洲市遭竊。│無。　　　│125 │
├──┼───┼───────────────────┼─────┼──┤
│十四│李恩彰│八十八年三月間在臺北市西門町附近遭竊。│無。　　　│157 │
├──┼───┼───────────────────┼─────┼──┤
│十五│童智勇│八十八年十二月間在臺北縣板橋市○○路遭│無。　　　│143 │
│　　│　　　│竊。　　　　　　　　　　　　　　　　　│　　　　　│　　│
├──┼───┼───────────────────┼─────┼──┤
│十六│梁憲寬│八十九年五、六月間在臺北縣板橋市○○路│無。　　　│176 │
│　　│　　　│遭竊。　　　　　　　　　　　　　　　　│　　　　　│　　│
├──┼───┼───────────────────┼─────┼──┤
│十七│李裕斌│八十八年六月間在臺北縣中和市遭竊。　　│無。　　　│137 │
├──┼───┼───────────────────┼─────┼──┤
│十八│廖國棟│八十八年七月間在臺北縣板橋市八德公園遭│無。　　　│153 │
│　　│　　　│竊。　　　　　　　　　　　　　　　　　│　　　　　│　　│
├──┼───┼───────────────────┼─────┼──┤
│十九│吳宗育│八十八年十二月間在臺北縣中和市○○路遭│無。　　　│123 │
│　　│　　　│竊。　　　　　　　　　　　　　　　　　│　　　　　│　　│
├──┼───┼───────────────────┼─────┼──┤
│二十│常文驊│八十九年一月間在臺北縣板橋市○○路遭竊│無。　　　│117 │
├──┼───┼───────────────────┼─────┼──┤
│二一│邱正平│八十九年二月間在臺北縣板橋市○○路一段│無。　　　│166 │
│    │      │附近遭竊。　　                        │          │    │
├──┼───┼───────────────────┼─────┼──┤
│二二│劉奎鴻│八十八年四月間在臺北縣板橋市○○路遭竊│無。　　　│129 │
├──┼───┼───────────────────┼─────┼──┤
│二三│黃群維│九十年六月間在臺北縣板橋市○○路遭竊。│無。　　　│170 │
├──┼───┼───────────────────┼─────┼──┤
│二四│黃亭淵│八十八年五月間在臺北市○○路○段遭竊。│無。　　　│178 │
├──┼───┼───────────────────┼─────┼──┤
│二五│黃協弘│九十年七月間在桃園縣龜山鄉遭竊。　　　│黃協弘之相│107 │
│    │      │                                      │片已遭除去│    │
├──┼───┼───────────────────┼─────┼──┤
│二六│詹戊賓│八十二年八月間在臺北縣板橋市○○○路林│無。　　　│133 │
│　　│　　　│園戲院遭竊。　　　　　　　　　　　　　│　　　　　│　　│
├──┼───┼───────────────────┼─────┼──┤
│二七│彭薇禎│八十八年九月間在臺北市○○○路六段遭竊│無。　　　│188 │
├──┼───┼───────────────────┼─────┼──┤
│二八│簡世杰│八十七年八月間在臺北縣淡水鎮紅毛城附近│無。　　　│180 │
│　　│　　　│遭竊。　　　　　　　　　　　　　　　　│　　　　　│　　│
├──┼───┼───────────────────┼─────┼──┤
│二九│邱建文│九十年九月二十六日在臺北市○○街遭竊。│無。　　　│113 │
├──┼───┼───────────────────┼─────┼──┤
│三０│陳仕偉│八十五年七、八月間在臺北縣永和市○○路│無。　　　│131 │
│　　│（改名│遭竊。　　　　　　　　　　　　　　　　│　　　　　│　　│
│　　│為陳睿│　　　　　　　　　　　　　　　　　　　│　　　　　│　　│
│　　│峰）　│　　　　　　　　　　　　　　　　　　　│　　　　　│　　│
├──┼───┼───────────────────┼─────┼──┤
│三一│陳永錦│八十八年間在臺北縣永和市遭竊。　　　　│無。　　　│121 │
└──┴───┴───────────────────┴─────┴──┘
附表五（被告甲○○變造證件交付另案被告楊政達之詳情，被害人之陳述詳如Ｌ卷，
頁次標示於後）：
┌─────┬────────────────────┬─────┬──┐
│被害人姓名│    失  竊  情  形                      │有無變造　│卷宗│
│          │                                        │          │頁次│
├─────┼────────────────────┼─────┼──┤
│陳彥宏　　│九十年一月間在臺北縣板橋市遺失國民身分證│陳彥宏之照│101 │
│　　　　　│　　　　　　　　　　　　　　　　　　　　│片已換貼為│    │
│          │                                        │楊政達之照│    │
│          │                                        │片。　    │    │
└─────┴────────────────────┴─────┴──┘
附表六：
┌──┬───────┬───────┬────────────────┐
│編號│  文書內容    │  應沒收之物  │       足以生損害之對象         │
├──┼───────┼───────┼────────────────┤
│ 一 │如附表二編號一│變造上開身分證│足以生損害於張國珍及戶政機關對於│
│    │所示之中華民國│上「甲○○」之│戶籍管理之正確性                │
│    │國民身分證一枚│照片一張      │                                │
├──┼───────┼───────┼────────────────┤
│ 二 │如附表四編號五│變造上開機車及│足以生損害於謝貴芳及監理機關對於│
│    │所示之中華民國│汽車駕駛執照上│車籍管理之正確性                │
│    │機車及汽車駕駛│「甲○○」之照│                                │
│    │執照各一枚    │片各一張      │                                │
├──┼───────┼───────┼────────────────┤
│ 三 │如附表四編號七│變造上開駕駛執│足以生損害於陳信益及監理機關對於│
│    │所示之中華民國│照上「甲○○」│車籍管理之正確性                │
│    │駕駛執照一枚  │之照片一張    │                                │
├──┼───────┼───────┼────────────────┤
│ 四 │如附表四編號八│變造上開駕駛執│足以生損害於王嘉惠及監理機關對於│
│    │所示之中華民國│照上「高華勵」│車籍管理之正確性                │
│    │駕駛執照一枚  │之照片一張    │                                │
└──┴───────┴───────┴────────────────┘
附表七：
┌───┬─────────┬───────┬─────────────┐
│編號  │　偽　鈔　種　類  │數量（新台幣）│　變  造  態  樣          │
├───┼─────────┼───────┼─────────────┤
│一    │華二版（即舊版）新│六百零二張（在│該批偽鈔成品均以彩色雷射輸│
│      │臺幣一千元券成品  │臺北縣板橋市南│出方式仿印，無凹版印紋凸起│
│      │                  │雅西路二段一二│效果；紙質與真鈔不同，部分│
│      │                  │二號二樓被告之│水印以壓凸方式或灰色墨仿製│
│      │                  │租屋處查獲）  │，安全線以灰色墨仿造。    │
├───┼─────────┼───────┼─────────────┤
│二    │華二版（即舊版）新│一萬零三百九十│該批偽鈔半成品均以彩色雷射│
│      │臺幣一千元券半成品│五張（查獲地點│輸出方式仿印，無凹版印紋凸│
│      │                  │同右）        │起效果；紙質與真鈔不同，無│
│      │                  │              │水印，安全線以灰色墨仿造。│
├───┼─────────┼───────┼─────────────┤
│三    │華二版（即舊版）新│五張（在連信寬│該批偽鈔成品均以彩色雷射輸│
│      │臺幣一千元券成品  │皮夾內查獲）  │出方式仿印，無凹版印紋凸起│
│      │                  │              │效果；紙質與真鈔不同，部分│
│      │                  │              │水印以壓凸方式或灰色墨仿製│
│      │                  │              │，安全線以灰色墨仿造。    │
├───┼─────────┼───────┼─────────────┤
│四    │舊版新臺幣一千元券│二千六百九十五│該批偽鈔均以彩色雷射輸出方│
│      │                  │張（在臺北縣盧│式（含彩色影印）仿印；紙質│
│      │                  │洲市○○路一七│與真鈔不同，部分水印以壓凸│
│      │                  │九號五樓謝志明│方式仿造，安全線以灰色墨在│
│      │                  │及楊政達之房間│紙張背面加工仿製。        │
│      │                  │內查獲）      │                          │
└───┴─────────┴───────┴─────────────┘
